臺灣高等法院刑事判決
109年度上訴字第4498號
上  訴  人  
即  被  告  許鈺弘





選任辯護人  吳讚鵬律師
上列上訴人因毒品危害防制條例等案件，不服臺灣新北地方法院
109年度訴字第551、634號，中華民國109年10月6日第一審判決
（起訴案號：臺灣新北地方檢察署109年度偵字第15215號，追加
起訴案號：109年度偵字第20635號，移送併辦案號：109年偵字
第20635號），提起上訴，本院判決如下：
    主  文
原判決撤銷。
許鈺弘犯附表一、二所示之罪，各處如附表一、二本院判決宣告
刑欄所示之刑及沒收。附表一部分，應執刑有期徒刑柒月，附表
二部分，應執行有期徒刑肆年陸月。
    事  實
一、許鈺弘明知甲基安非他命係毒品危害防制條例第2條第2項第
    2款所定之第二級毒品，亦明知甲基安非他命經行政院衛生
    福利部公告列為禁藥管理，屬於藥事法所稱之禁藥，未經許
    可，不得持有、轉讓、販賣，竟分別為下列犯行：
（一）許鈺弘基於無償轉讓禁藥之犯意，以其所持用門號000000
      0000號行動電話（廠牌：蘋果、型號IPHONE8、黑色）作
      為聯繫後，於附表一編號1至3所示時間、地點，將未達淨
      重10公克之禁藥甲基安非他命分別轉讓予黃俊傑、姜儀銘
      、傅文楷等人施用。
（二）許鈺弘意圖營利，基於販賣第二級毒品甲基安非他命之犯
      意，以其所持用上開門號行動電話作為聯繫買賣毒品甲基
      安非他命之工具，先與附表二編號1至5所示之購毒者以暗
      語聯繫妥後，即於如附表二編號1至5所示交易時間、地點
      ，以如附表二編號1至5所示交易方式金額，先後販賣毒品
      甲基安非他命予康淑娥及潘鳳綢2人，並收受康淑娥、潘
      鳳綢2人交付如附表二編號1至5所示金額現金，完成交易
      。
二、嗣警方偵辦毒品案件過程中，發現許鈺弘涉嫌販賣毒品，依
    法對許鈺弘持用上開門號行動電話執行通訊監察，並於民國
    109年5月5日上午11時35分許，持臺灣新北地方法院核發109
    年度聲搜字第695號搜索票，至許鈺弘位在新北市○○區○○路0
    段○○巷00弄00號4樓住處及地下室執行搜索，扣得上開門號
    行動電話1支（含SIM卡1張）及許鈺弘持用施用毒品海洛因
    、甲基安非他命相關針筒、吸食器、刮杓、電子磅秤、殘渣
    袋、甲基安非他命1包（含袋重0.31公克）等物，並同時至
    附表一、二各編號所示之受讓人及購毒者住處執行搜索，而
    查悉上情。
三、案經臺北市政府警察局中正第二分局報告臺灣新北地方檢察
    署檢察官偵查起訴、追加起訴及移送併辦。
    理  由
壹、證據能力
    本院認定犯罪事實所憑之供述證據及非供述證據，檢察官、
    上訴人即被告許鈺弘（下稱被告）及辯護人均就證據能力部
    分表示無意見（見本院卷第105至112頁），即就證據之證據
    能力部分均無爭執，無足認係公務員違背法定程序所取得，
    且無顯不可信或不得作為證據之情形，經本院於審判期日依
    法進行調查提示，均有證據能力。
貳、實體部分：
一、認定犯罪事實所憑之證據及理由：
（一）上開被告於附表一所示時間、地點將禁藥甲基安非他命無
      償轉讓黃俊傑、姜儀銘、傅文楷等人及於附表二所示之時
      間、地點，以其持用前述門號行動電話以暗語聯繫買賣毒
      品甲基安非他命事宜後，將毒品甲基安非他命以附表二各
      編號所示金額販賣予康淑娥、潘鳳綢等人，並收受康淑娥
      、潘鳳綢所交付現金而完成交易等節，業據被告於警、偵
      訊、原審及本院審判中均坦認犯行不諱（見109年度偵字
      第15215號偵查卷〈下稱15215號偵查卷〉第9至13、15至31
      、63、65至73、307至311、318至319、335至339頁，原審
      109年度訴字第551號刑事卷〈下稱原審第551號卷〉第58至5
      9、96至99、174頁，原審109年度訴字第634號卷〈下稱原
      審第634號卷〉第64至65頁，本院卷第104、261、263頁）
      ，核與證人康淑娥、傅文楷、黃俊傑、姜儀銘於警、偵訊
      證述相符（見15215號偵查卷第191至197、265至267、271
      至274、277至281、325至326頁，109年度偵字第20635號
      偵查卷〈下稱20635號偵查卷〉第133、140、155至156、163
      至168、171至172、181至186頁），及與證人潘鳳綢於偵
      查中證述大致相符（見15215號偵查卷第287至303頁）；
      又被告所持用門號0000000000號行動電話有於附表一、二
      各編號所示時間分別與康淑娥持用門號0000000000號、黃
      俊傑持用門號0000000000號、姜儀銘持用門號0000000000
      號、潘鳳綢持用門號0000000000號行動電話聯繫，有附表
      一、二所示之監聽譯文，門號0000000000號個人資料查詢
      結果單（康淑娥申辦），及被告與康淑娥於附表二編號2
      所示時間、地點見面、康淑娥於附表二編號3所示時間、
      地點之監視器翻拍照片均在卷足稽（見15215號偵查卷第3
      3至36、42至43、55至56、60、213、215頁）。此外，並
      扣得被告持用上開門號0000000000號行動電話1支（廠牌
      ：I PHONE、黑色，含SIM卡1張），有臺灣新北地方法院1
      09年聲搜字第695號搜索票（搜索地點新北市○○區○○路0段
      ○○巷00弄00號4樓）、自願搜索同意書、臺北市政府警察
      局中正第二分局搜索扣押筆錄、扣押物品目錄表、扣案物
      、搜索查扣現場照片均在卷可佐（見15215號偵查卷第105
      至111、117、139至141頁）據上，足認被告上開轉讓禁藥
      及販賣毒品甲基安非他命等自白與事實相符，堪以採信。
（二）販賣毒品罪，主觀上須有營利意圖，檢察官起訴被告意圖
      營利而販賣第二級毒品罪，被告於偵查、原審及本院均已
      自白販賣毒品甲基安非他命之犯行，堪認被告就本件附表
      二編號1至5所示各次販賣毒品甲基安非他命之犯行均具有
      營利意圖之事實已自白不諱；佐以被告所販賣毒品對象分
      別為康淑娥、潘鳳綢2人，被告雖稱2人均是朋友，但被告
      於警詢中則稱：我不記得潘鳳綢是誰，我也不記得監聽譯
      文這些對話內容是否是我跟潘鳳綢的對話等語（見15215
      號偵查卷第30至31頁），顯見，被告與潘鳳綢間甚為陌生
      ，並非具有一定情誼之友人。並觀被告使用上開行動電話
      監聽譯文內容所呈，其尚須四處聯繫張羅購買毒品甲基安
      非他命，除半夜時間仍持續聯繫，甚至親自前往桃園市平
      鎮區向上手購買毒品，亦有被告與其上手鐘美玉、何欣穎
      之監聽譯文、被告於109年3月22日桃園市○鎮區○○路0段00
      0巷000弄00號社區監視器翻拍照片在卷可憑（見15215號
      偵查卷第79至86、189至190頁），可認被告與康淑娥、潘
      鳳綢2人彼此間僅互相認識、知道對方之關係，且所交付
      潘鳳綢毒品甲基安非他命數量高達半兩，怎可無端免費、
      無償提供價格高額之毒品甲基安非他命供其2人施用？是
      若無利可圖，當無甘冒遭查緝甚至重罪法辦之風險，徒費
      時間、勞務親自前往桃園地區購買毒品後，多次無償提供
      予康淑娥、潘鳳綢2人之可能，且被告均坦認確有向康淑
      娥、潘鳳綢收取如附表二各編號所示之款項等語（見1521
      5號偵查卷第335至337頁），故被告於附表二各編號所示
      時、地販賣毒品甲基安非他命均具有營利意圖，應堪認定
      。
（三）綜上，本件事證明確，被告所為本案犯行，均堪認定。
二、論罪：　　
（一）法律修正及比較適用：相關規定修正之說明：
　　  按行為後法律有變更，適用行為時法律，但行為後法律有
      利於行為人，適用最有利之法律，刑法第2條第1項定有明
      文。被告行為後，毒品危害防制條例第4條規定於109年1
      月15日經總統公布修正，於同年7月15日起生效施行，與
      本案相關規定之修正為：
 　1、修正前毒品危害防制條例第4條第2項規定：「製造、運輸
      、販賣第二級毒品者，處無期徒刑或七年以上有期徒刑，
      得併科新臺幣一千萬元以下罰金」，修正後規定為：「製
      造、運輸、販賣第二級毒品者，處無期徒刑或十年以上有
      期徒刑，得併科新臺幣一千五百萬元以下罰金」。新法提
      高有期徒刑及罰金法定刑上限，本案經新舊法比較結果，
      應以被告行為時之法律即修正前之毒品危害防制條例第4
      條第2項對被告較為有利，依刑法第2條第1項前段規定，
      自應適用修正前之毒品危害防制條例第4條第2項規定。
　 2、修正前毒品危害防制條例第17條第2項原規定：「犯第四
      條至第八條之罪於偵查及審判中均自白者，減輕其刑。」
      修正後毒品危害防制條例第17條第2項則規定：「犯第四
      條至第八條之罪於偵查及歷次審判中均自白者，減輕其刑
      。」而增加須於「歷次」審判中均自白，始得依該條項減
      輕之要件。經比較新舊法之結果，修正後之法律並未較有
      利於被告，依刑法第2條第1項前段規定，即應適用被告行
      為時即修正前毒品危害防制條例第17條第2項之規定。
 　3、綜前，經綜合整體比較前述新、舊法結果，均以修正前之
      規定較有利於被告，自應適用行為時之修正前之毒品危害
      防制條例處斷。
（二）按甲基安非他命係政府明令公告禁止使用之毒害藥品，為
      藥事法第22條第1項第1款所稱之禁藥，亦屬依毒品條例第
      2條第2項第2款公告列管之第二級毒品，且併屬管制藥品
      管理條例第3條第2項列管之第二級管制藥品。當甲基安非
      他命不合於管制藥品列管之要件者（即不具備阻卻違法事
      由），自屬兼具第二級毒品與禁藥之性質。行為人轉讓甲
      基安非他命（未達法定應加重其刑之一定數量）予成年男
      子，同時該當藥事法第83條第1項轉讓禁藥罪及毒品條例
      第8條第2項轉讓第二級毒品罪之構成要件。因轉讓禁藥罪
      之法定刑為7年以下有期徒刑，得併科新臺幣（下同）5,0
      00萬元以下罰金，較轉讓第二級毒品罪之法定刑6月以上5
      年以下有期徒刑，得併科70萬元以下罰金為重，故應依重
      法優於輕法之原則，擇較重之轉讓禁藥罪論處（最高法院
      109年度台上大字第1089號刑事裁定意旨參照）。
 　1、查被告於附表一各編號所示轉讓甲基安非他命之對象，有
      卷附黃俊傑、姜儀銘、傅文楷等人之年籍資料可按，均為
      成年人，且轉讓數量顯僅為供1次施用之數量，而未達前
      開應加重其刑之標準，依上述說明，被告就附表一各編號
      所為，均係犯藥事法第83條第1項之轉讓禁藥罪。被告就
      附表二編號1至5各次所為，均係犯修正前毒品危害防制條
      例第4條第2項之販賣第二級毒品罪。
   2、被告因販賣甲基安非他命而持有甲基安非他命之低度行為
      ，為其各次販賣甲基安非他命之高度行為所吸收，均不另
      論罪。至被告轉讓甲基安非他命部分，因藥事法對於持有
      禁藥之行為未設有處罰規定，其因轉讓而持有甲基安非他
      命之行為，與轉讓行為同為實質上一罪之階段行為，高度
      之轉讓行為既已依藥事法加以處罰，依法律適用完整性之
      法理，其低度之持有甲基安非他命行為，即不能再行割裂
      適用毒品危害防制條例加以處罰。
　 3、被告所犯附表一、二各編號所示轉讓禁藥及販賣甲基安非
      他命等犯行（共8罪），犯意各別，行為互殊，應分論併
      罰。　
（三）刑之加重減輕：
 　1、刑法第47條累犯加重：
　　  被告前因犯竊盜等案件，均經臺灣新北地方法院判決確定
      ，並經臺灣新北地方法院於102年1月29日以102年度聲字
      第4883號裁定應執行有期徒刑5年4月確定，經入監執行，
      於107年5月19日縮刑期滿執行完畢，有本院被告前案紀錄
      表1份在卷可佐，其於有期徒刑執行完畢後，5年以內故意
      再犯本件有期徒刑以上之各罪，均為累犯。參以司法院釋
      字第775號解釋意旨，考量販賣、轉讓甲基安非他命犯行
      ，均使毒品流通而助長施用毒品之惡習，再衡以被告前有
      多次施用毒品之前案紀錄，知悉甲基安非他命成癮性高，
      戒除不易，並為法律嚴禁之違禁物，仍鋌而走險，足認其
      對此類犯罪之刑罰反應力薄弱，本院認加重其最低本刑，
      並無罪刑不相當之情形，除販賣第二級毒品罪法定本刑無
      期徒刑部分不得加重外，爰依刑法第47條第1項規定各加
      重其刑。
　 2、修正前毒品危害防制條例第17條第2項規定之適用：
　　  按犯毒品危害防制條例第4條至第8條之罪於偵查及審判中
      均自白者，減輕其刑，修正前毒品危害防制條例第17條第
      2項定有明文。被告就附表二編號1至5所示犯行，於偵查
      及法院審理中自白犯罪，業如前述，應依修正前毒品危害
      防制條例第17條第2項規定減輕其刑。被告就附表一編號1
      至3所示轉讓甲基安非他命犯行，既論以藥事法第83條第1
      項之轉讓禁藥罪，自不得割裂適用而依上開規定減輕其刑
      ，但得於量刑審酌時併審酌此部分，併此敘明。
 　3、毒品危害防制條例第17條第1項規定之適用：
　　　按犯第4條至第8條、第10條或第11條之罪，供出毒品來源
      ，因而查獲其他正犯或共犯者，減輕或免除其刑，毒品危
      害防制條例第17條第1項訂有明文，所稱「供出毒品來源
      ，因而查獲其他正犯或共犯者」，故被告之「供出毒品來
      源」與調查或偵查犯罪之公務員對之發動調查或偵查並進
      而破獲之間，論理上須具有先後且相當之因果關係及必要
      之關聯性，始足當之（最高法院108年度台上字第3669號
      判決意旨參照）。辯護意旨雖稱被告為警查獲後有供出毒
      品來源為綽號「建中」之鄭名宏，及綽號「小天」之何欣
      穎，應依上開規定減刑等語。查：
 　（1）被告於警詢時供稱其於109年3月22日零時12分許，至桃
        園市○鎮區○○路0段000巷000弄00號社區向何欣穎購買價
        格2萬6000元半台兩的甲基安非他命並將其中部分毒品
        賣給康淑娥等語（見15215號偵查卷第68至69頁），警
        方後續持續追查後，並報請臺灣桃園地方檢察署檢察官
        偵查起訴，有臺灣桃園地方檢察署110年2月24日桃檢俊
        收109偵37470字第1109018654號函及臺灣桃園地方檢察
        署檢察官109年度偵字第37470號、110年度偵字第4919
        、8612號起訴書在卷可憑（見本院卷第217至227頁），
        可認被告犯附表二編號4所示販賣甲基安非他命予康淑
        娥後，確有供出其毒品來源。至於時序上被告雖稱其於
        3月22日向鐘美玉、何欣穎購得甲基安非他命，而證人
        康淑娥稱於其於4月底向被告購買甲基安非他命，其購
        入與販出之時間雖有差異，然康淑娥有關向被告購買毒
        品時間，記憶上恐因時間經過及多次購買而有混淆及記
        憶不清之情，且據被告所陳該次購入甲基安非他命數量
        半台兩甚多，可認被告仍有足夠數量販賣予康淑娥，並
        據利於被告原則，應為有利被告之認定。據上，可認被
        告所犯附表二編號4販賣甲基安非他命犯行，確有供出
        毒品來源，並因此查獲，應依上開規定減輕其刑。
 　（2）辯護意旨所稱被告另有供出毒品來源為「鄭名宏」部分
        ，然觀被告本案所為附表二各編號所示犯行均為販賣甲
        基安非他命，而被告雖於警詢中所稱於109年5月3日向
        綽號「建中」鄭名宏購買毒品甲基安非他命等語（見15
        215號偵查卷第11至12頁），但被告所犯附表二編號1至
        5所示販賣甲基安非他命之時間各為108年10月11日及10
        9年2月至4月底間，即在時序上，可認被告所販賣甲基
        安非他命來源顯非其所稱之鄭名宏，甚且，被告於109
        年5月28日警詢中改稱：我想起來了，「建中」鄭名宏
        只有賣我海洛因，他沒有賣我甲基安非他命，所以109
        年5月3日那次我只有向他買0.45公克的海洛因，我就只
        跟鄭名宏買過這1次等語（見附於原審第551號卷第132
        頁之警詢筆錄），則據被告所陳，其所犯附表二各編號
        所示犯行均為販賣甲基安非他命，則其所販賣甲基安非
        他命之來源顯非鄭名宏甚明。
   （3）又被告上開所陳其於3月22日向鐘美玉、何欣穎以2萬60
        00元購買半台兩之甲基安非他命，並賣給康淑娥等語，
        據上，可見被告向鐘美玉、何欣穎購入甲基安非他命之
        日期為109年3月22日，然除附表二編號4所示犯行外，
        其餘附表二編號1至3、5所示販賣甲基安非他命行為時
        間各為109年2月15、20日、同年3月6日及108年10月11
        日，是被告就此部分販賣時間點均早於向鐘美玉、何欣
        穎購入之時間，故其此時所販賣毒品甲基安非他命顯非
        向鐘美玉、何欣穎所購買，是被告於109年3月22日向鐘
        美玉、何欣穎所購入半台兩之甲基安非他命於時序上與
        被告所犯附表二編號1至3、5部分所示販賣甲基安非他
        命各罪均不具關聯性，無從憑認鐘美玉、何欣穎即為被
        告此部分販賣甲基安非他命之來源，故被告所犯附表二
        編號1至3、5所示犯行，均無適用毒品危害防制條例第1
        7條第1項規定之餘地。
   （4）本案不適用刑法第59條酌減其刑之規定：
      ①按刑法第59條之酌量減輕其刑，必須犯罪另有其特殊之
        原因與環境等等，在客觀上足以引起一般人之同情，認
        為即予宣告法定最低刑期，猶嫌過重者，始有其適用；
        又刑法第59條所規定之酌量減輕其刑，係裁判上之減輕
        ，必以犯罪之情狀顯可憫恕，認為科以最低度刑仍嫌過
        重者，始有其適用。如別有法定減輕之事由者，應優先
        適用法定減輕事由減輕其刑後，猶嫌過重時，方得為之
        （最高法院51年台上字第899號判例、98年度台上字第6
        342號、第5436號判決意旨參照）。
      ②查被告所犯修正前毒品危害防制條例第4條第2項販賣第
        二級毒品罪，法定最輕本刑為有期徒刑7年，惟就附表
        二編號1至5部分均已依毒品危害防制條例第17條第2項
        偵審自白減刑，另就附表二編號4部分併依該條第1項供
        出毒品來源等規定依序遞減其刑後，刑罰嚴峻度已大幅
        減輕，復衡酌被告明知毒品甲基安非他命不僅具有生理
        成癮性及心理依賴性，足以殘害施用者身心健康，導致
        精神障礙、性格異常，甚至造成生命危險，且因施用毒
        品而散盡家財、連累家人，或為購買毒品鋌而走險者，
        更不可勝計，竟為謀個人私利而為本件販毒犯行，犯罪
        情狀客觀上顯無足以引起一般同情之特別情形，無有何
        情堪憫恕之處，難認於減輕其刑後仍有宣告法定低度刑
        期猶嫌過重之情事，被告此部分請求，難認可採。
 　（5）據上，被告所犯有上開加重（無期徒刑不加重）、減輕
        之情，應依刑法第70條、第71條規定先加後減並依較少
        之數遞減輕其刑（附表二編號4部分）。
（四）臺灣新北地方檢察署檢察官移送併案有關被告涉犯修正前
      毒品危害防制條例第4條第2項之販賣第二級毒品案件及藥
      事法第83條第1項轉讓禁藥（109年度偵字第20635號），
      與本件起訴事實核屬同一事實，具有實質上一罪關係，業
      已一併審究如上，併此敘明。
三、撤銷改判之理由：
（一）原審以被告所犯附表一、二各編號所示犯行均事證明確，
      予以論罪科刑，固非無見。惟查：被告犯附表一各編號所
      示轉讓禁藥罪，持有禁藥部分，藥事法並無處罰規定，原
      審所諭知被告犯轉讓第二級毒品，各次持有第二級毒品之
      低度行為為轉讓毒品之高度行為吸收，不另論罪，顯有誤
      會；又被告所犯附表一編號1至3所示各次犯行，均有持用
      門號0000000000號行動電話與附表一編號1至3所示之黃俊
      傑、姜儀銘、傅文楷等人以暗語聯繫，並相約見面，則扣
      案該行動電話應為被告此部分犯行使用之工具，應依刑法
      第38條第2項規定沒收，原審未予諭知，亦未說明不予沒
      收之理由，顯有未洽；被告所犯附表二編號1至5所示販賣
      第二級毒品罪犯行部分，毒品危害防制條例第4條第2項法
      定本刑為無期徒刑或7年以上有期徒刑，原審認被告構成
      累犯，並應依刑法第47條規定加重其刑，而刑法第65條第
      1項明定「無期徒刑不得加重」，是被告雖成立累犯，惟
      就其法定本刑為無期徒刑分依法不得加重，原審判決疏未
      審酌說明，又原審認被告所犯販賣第二級毒品罪部分，僅
      有毒品危害防制條例第17條第2項減刑規定之適用，然諭
      知有2種以上刑之減輕之遞減輕其刑，均有未洽；另被告
      所犯附表二編號4部分，被告犯後，於警詢中供出毒品來
      源，並為警方依法追查而查獲，並報請檢察官偵查起訴，
      已如前述，核與毒品危害防制條例第17條第1項規定相符
      ，應依該條規定減輕此部分犯行之刑，原審就此部分未及
      審酌，容有未洽；原審就被告所犯販賣第二級毒品罪部分
      ，於附表二編號1至5罪刑、宣告刑及沒收欄內就被告犯罪
      所得部分諭知未扣案犯罪所得之沒收及追徵，但理由欄內
      就此部分，未就沒收被告犯罪所得部分之相關依據、認定
      與說明，是其理由顯有不備；此外，原審就檢察官併案審
      理（即臺灣新北地方檢察署109年度偵字第20635號）部分
      ，並未說明是否已一併審酌或係無從併予審理，容有缺漏
      。是被告上訴所稱就附表二編號4部分犯行供出毒品來源
      部分為有理由，至於所稱附表二編號1至3、5部分均有供
      出毒品來源，及本案均應適用刑法第59條規定減刑，則屬
      無據，均如前述；而原判決有上述可議，仍屬無可維持，
      應予撤銷改判。
（二）量刑：
　　　爰審酌被告有施用毒品之惡習，有本院被告前案紀錄表可
      參，應深知毒品極易造成施用者生理成癮性及心理依賴性
      ，嚴重戕害身心健康，危害健康甚鉅，竟無視嚴刑竣法及
      毒品之危害性，恣意轉讓禁藥、又為圖不法利益販賣毒品
      甲基安非他命，足以散播毒害，危害國民健康、社會治安
      及風氣，審酌被告所轉讓禁藥之對象、次數及數量，各次
      販賣毒品甲基安非他命之對象、金額及數量等，各次販賣
      第二級毒品所獲得不法利益，並考量被告犯罪之動機、目
      的、手段、犯後於警詢中僅坦承轉讓禁藥犯行，否認販賣
      ，迄於檢察官偵查中始坦承販賣甲基安非他命之犯行，及
      於原審及本院審理中坦認全部犯行，又於偵查中供出其毒
      品來源，並因此查獲等之犯後態度，兼衡被告所陳之智識
      程度、家庭經濟生活狀況等一切情狀，分別量處如附表一
      編號1至3、附表二編號1至5所示本院判決宣告刑欄所示之
      刑。
（三）沒收部分：
　 1、犯罪所得部分：
      按犯罪所得，屬於犯罪行為人者，沒收之；前2項之沒收
      ，於全部或一部不能沒收或不宜執行沒收時，追徵其價額
      。刑法第38條之1第1項前段、第3項分別定有明文。查被
      告所犯附表二編號1至5各次販賣第二級毒品所得金額（詳
      附表二部分）雖均未扣案，惟應依上開規定予以宣告沒收
      ，於全部或一部不能沒收或不宜執行沒收時，追徵其價額
      。
 　2、本件供犯罪所用之物部分： 　
    　本件供被告犯如附表一編號1至3所示轉讓禁藥犯行及所犯
      附表二編號1至5所示販賣第二級毒品犯行部分均使用扣案
      所搭配門號0000000000號行動電話1支（含SIM卡1張），
      做為被告聯繫與各受讓人及各購毒者聯繫使用之物，是應
      分別依刑法第38條第2項前段、毒品危害防制條例第19條
      第1項規定宣告沒收。
 　3、不為沒收諭知部分：
　　　在被告住處、地下室所扣得如攪拌器、注射針筒、電子磅
      秤、安非他命吸食器、刮杓、玻璃球、安非他命殘渣袋、
      海洛因殘渣袋、第二級毒品甲基安非他命1包（含袋重0.3
      1公克），及搭配門號0000000000號行動電話1支部分，被
      告均否認為犯附表一、二各編號所示犯行使用之物，或轉
      讓、販賣所剩餘之禁藥或毒品，而均為被告個人施用毒品
      海洛因、甲基安非他命使用之物及殘渣袋等，並依卷內事
      證，並無證據可認此部分扣案物與被告所犯附表一、二各
      編號犯行有關，故均不為沒收之諭知，併此說明。
（四）定應執行刑：
　　　審酌被告犯附表一各編號所示之罪所處之刑均為不得易科
      罰金，得易服勞役之罪，所犯附表二各編號所示之罪所處
      之刑均為不得易科罰金、不得易服勞役之刑，依刑法第50
      條前段、第51條第5款規定，並審酌定應執行刑外部界限
      及內部界限，斟酌被告責任非難重複程度及對全體犯罪為
      整體之非難評價，並考量法律目的、法律秩序理念，及卹
      刑之刑事政策等內部界限，分別定其應執行刑如主文第2
      項所示之刑。
據上論斷，應依刑事訴訟法第369 條第1 項前段、第364 條、第
299 條第1 項前段。
本案經檢察官陳香君提起公訴、追加起訴，檢察官卓俊吉到庭執
行職務。
中　　華　　民　　國　　110 　年　　6 　　月　　10　　日
                  刑事第十四庭  審判長法　官  黃斯偉
                                      法　官  許泰誠
                                      法　官  程克琳
以上正本證明與原本無異。
如不服本判決，應於收受送達後20日內向本院提出上訴書狀，其
未敘述理由者，並得於提起上訴狀後20日內向本院補提理由書（
均須按他造當事人之人數附繕本）「切勿逕送上級法院」。
                                      書記官  劉靜慧
中　　華　　民　　國　　110 　年　　6 　　月　　10　　日
附錄本案論罪科刑法條全文：
修正前毒品危害防制條例第4條
製造、運輸、販賣第一級毒品者，處死刑或無期徒刑；處無期徒
刑者，得併科新臺幣2千萬元以下罰金。
製造、運輸、販賣第二級毒品者，處無期徒刑或7年以上有期徒
刑，得併科新臺幣1千萬元以下罰金。
製造、運輸、販賣第三級毒品者，處5年以上有期徒刑，得併科
新臺幣7百萬元以下罰金。
製造、運輸、販賣第四級毒品者，處3年以上10年以下有期徒刑
，得併科新臺幣3百萬元以下罰金。
製造、運輸、販賣專供製造或施用毒品之器具者，處1年以上7年
以下有期徒刑，得併科新臺幣1百萬元以下罰金。
前五項之未遂犯罰之。

藥事法第83條
明知為偽藥或禁藥，而販賣、供應、調劑、運送、寄藏、牙保、
轉讓或意圖販賣而陳列者，處7年以下有期徒刑，得併科新臺幣5
百萬元以下罰金。

附表一：被告轉讓禁藥甲基安非他命犯行部分
編號 對  象 轉讓時間、地點 轉讓過程 轉讓數量、重量 本院判決宣告刑 1 黃俊傑 109年3月14日  新北市○○區○○路000巷00○0號 許鈺弘持門號0000000000號行動電話與黃俊傑所持用門號0000000000號行動電話聯繫後相約見面，許鈺弘於左列時、地交付禁藥甲基安非他命1包予黃俊傑 1包（約施用1次） 原判決撤銷。 許鈺弘犯轉讓禁藥罪，累犯，處有期徒刑參月。扣案門號0000000000號行動電話壹支（含SIM卡壹枚）沒收  2 姜儀銘 109年4月21日  新北市○○區○○○○街00巷00號住處樓下 許鈺弘持門號0000000000號行動電話與姜儀銘持用門號0000000000號行動電話聯繫後相約見面，許鈺弘於左列時、地交付禁藥甲基安非他命1包予姜儀銘 1包（約施用1次） 原判決撤銷。 許鈺弘犯轉讓禁藥罪，累犯，處有期徒刑參月。扣案門號0000000000號行動電話壹支（含SIM卡壹枚）沒收 3 傅文楷 109年4月中旬某日  新北市○○區○○00號傅文楷住處對面工寮 許鈺弘持門號0000000000號行動電話與傅文楷持用門號0000000000號行動電話聯繫後相約見面，許鈺弘於左列時、地交付禁藥甲基安非他命1包予傅文楷 1包（約施用1次） 原判決撤銷。 許鈺弘犯轉讓禁藥罪，累犯，處有期徒刑參月。扣案門號0000000000號行動電話壹支（含SIM卡壹枚）沒收 

附表二：被告販賣第二級毒品甲基安非他命犯行部分：
編號 對象 交易時間、地點 交易過程 交易數量、金額（新臺幣） 本院判決宣告刑 1 康淑娥 109年2月15日  新北市○○區○○路0段○○巷00弄00號4樓 許鈺弘持門號0000000000號行動電話與康淑娥持用門號0000000000號行動電話聯繫後相約在許鈺弘住處見面，康淑娥到達後，許鈺弘將右列所示毒品及數量交予康淑娥，當場收受康淑娥交付現金2000元而完成交易。 1包（約0.2公克）2000元 原判決撤銷。 許鈺弘犯販賣第二級毒品罪，累犯，處有期徒刑參年捌月。扣案門號0000000000號行動電話壹支（含SIM卡壹枚）沒收。未扣案犯罪所得新臺幣貳仟元沒收，於全部或一部不能沒收或不宜執行沒收時，追徵其價額。 2  109年2月20日  新北市新莊區四維路171項便利商店旁巷子內 許鈺弘持門號0000000000號行動電話與康淑娥持用門號0000000000號行動電話聯繫後相約見面，許鈺弘於左列時、地將右列所示毒品甲基安非他命1包交予康淑娥，並收受康淑娥交付現金2000元完成交易。 1包（約0.7公克）2000元 原判決撤銷。 許鈺弘犯販賣第二級毒品罪，累犯，處有期徒刑參年捌月。扣案門號0000000000號行動電話壹支（含SIM卡壹枚）沒收。未扣案犯罪所得新臺幣貳仟元沒收，於全部或一部不能沒收或不宜執行沒收時，追徵其價額。 3  109年3月6日上午8時許  新北市○○區○○路000號便利商店 許鈺弘持門號0000000000號行動電話與康淑娥持用門號0000000000號行動電話聯繫後相約見面，許鈺弘於左列時、地將右列所示毒品甲基安非他命1包交予康淑娥，並收受康淑娥交付現金2500元完成交易。 1包（約供康淑娥1天施用的量） 2500元 原判決撤銷。 許鈺弘犯販賣第二級毒品罪，累犯，處有期徒刑參年捌月。扣案門號0000000000號行動電話壹支（含SIM卡壹枚）沒收。未扣案犯罪所得新臺幣貳仟伍佰元沒收，於全部或一部不能沒收或不宜執行沒收時，追徵其價額。 4  109年4月底  新北市新莊區四維路住處附近統一超商前 許鈺弘持門號0000000000號行動電話與康淑娥持用門號0000000000號行動電話聯繫後相約見面，許鈺弘於左列時、地將右列所示毒品甲基安非他命1包交予康淑娥，並收受康淑娥交付現金2500元完成交易。 1包（數量不詳） 2500元 原判決撤銷。 許鈺弘犯販賣第二級毒品罪，累犯，處有期徒刑貳年。扣案門號0000000000號行動電話壹支（含SIM卡壹枚）沒收。未扣案犯罪所得新臺幣貳仟伍佰元沒收，於全部或一部不能沒收或不宜執行沒收時，追徵其價額。 5 潘鳳綢 108年10月11日  新北市○○區○○街00○0號住處樓下 許鈺弘持門號0000000000號行動電話與潘鳳綢持用門號0000000000號行動電話利用通訊軟體LINE聯繫後相約見面，許鈺弘於左列時、地將右列所示毒品甲基安非他命1包交付潘鳳綢，並收受潘鳳綢交付現金2萬3000元而完成交易。 1包（約半兩，16公克）  2萬3000元 原判決撤銷。 許鈺弘犯販賣第二級毒品罪，累犯，處有期徒刑參年拾月。扣案門號0000000000號行動電話壹支（含SIM卡壹枚）沒收。未扣案犯罪所得新臺幣貳萬參仟元沒收，於全部或一部不能沒收或不宜執行沒收時，追徵其價額。